最高法院刑事裁定　　　　　　　　　　111年度台抗字第746號
抗　告　人　周瑞慶



選任辯護人　魏君婷律師
　　　　　　葛光輝律師
　　　　　　馬思評律師
上列抗告人因違反銀行法等罪案件，不服臺灣高等法院高雄分院
中華民國111年5月4日延長羈押之裁定（111年度金上重更一字第
1號，111年度聲字第500、501號），提起抗告，本院裁定如下：
    主  文
抗告駁回。
    理  由
一、按羈押之目的，在於確保刑事偵查、審判程序之完成及刑事
    執行之保全。被告究竟有無刑事訴訟法第101條、第101條之
    1 所規定之羈押要件情形，應否羈押，以及羈押後其羈押原
    因是否仍然存在，有無繼續羈押之必要，事實審法院本得斟
    酌個案情節、訴訟進行程度及其他一切情形而為認定，故受
    羈押之被告除確有同法第114 條所列經具保聲請停止羈押不
    得駁回之情形者外，其應否羈押或延長羈押，事實審法院自
    有認定裁量之權，苟無濫用其權限情形，即不得任意指為違
    法。
二、本件原裁定以：抗告人周瑞慶經原裁定法院於訊問後，認其
    涉犯銀行法第125 條第3項、第1項後段之法人行為負責人非
    法經營銀行業務罪，證券交易法第22條第3項、第179條、第
    174 條第2項第3款之法人行為負責人非法公開招募有價證券
    罪，刑法第339條之4第1項第2款之三人以上共同詐欺取財罪
    ，戶籍法第75條第2項、第1項之行使偽造國民身分證罪，及
    刑法第216條、第210條之行使偽造私文書罪等罪名，犯罪嫌
    疑重大，有刑事訴訟法第101條第1項第1款、第3款之羈押事
    由，非予羈押，顯難進行審判，於民國111 年2月9日執行羈
    押，至111 年5月8日羈押期間即將屆滿，經訊問後，認抗告
    人之羈押原因依然存在，有繼續羈押之必要，應自111年5月
    9日起，延長羈押期間2月，經核並無違誤。
三、依卷內資料，抗告人所涉犯銀行法第125條第1項後段之非法
    經營收受存款業務罪，為最輕本刑5 年以上有期徒刑之重罪
    ，並經第一審法院判處有期徒刑15年，併科罰金新臺幣（下
    同）9 億元之重刑在案，原審認其犯罪嫌疑重大，且經判處
    重刑，如命具保、責付或限制住居等方式仍不足以確保審判
    或執行程序之順利進行，有事實及相當理由足認有逃亡之虞
    ，上開羈押原因依然存在，尚合經驗法則。抗告意旨略以：
    伊於偵查及歷次審理皆認罪，被羈押近4 年，於案發後仍陸
    續償還被害人款項，已和解526筆，共清償4億5321萬6200元
    ，足見抗告人確實誠心悔過，並陸續與被害人和解清償中，
    無逃亡之虞，請准以具保、限制住居、出境（海）、電子監
    控或定期向警方報到等方式代替羈押等語，經核均不影響原
    裁定所為其羈押原因仍然存在，而有繼續羈押必要之認定。
    抗告意旨以上開事由指摘原裁定不當，為無理由，其抗告應
    予駁回。
據上論結，應依刑事訴訟法第412條，裁定如主文。 
中    華    民    國   111    年    6     月    8     日
                  刑事第九庭審判長法  官  蔡  彩  貞  
                                  法  官  鄧  振  球  
                                  法  官  周  盈  文  
                                  法  官  蔡  廣  昇  
                                  法  官  梁  宏  哲  
本件正本證明與原本無異
                                  書記官
中    華    民    國   111    年    6     月    13    日